【裁判字號】    97,交簡上,10
【裁判日期】    971217
【裁判案由】    過失傷害
【裁判全文】
臺灣臺南地方法院刑事判決            97年度交簡上字第10號
上  訴  人  臺灣臺南地方法院檢察署檢察官
被      告  乙○○
上列被告因犯過失傷害案件，不服本院九十六年度交簡字第二五
００號，中華民國九十六年十一月二十八日第一審簡易判決（聲
請簡易處刑書案號：九十六年度偵字第一一七八一號），提起上
訴，本院管轄之第二審合議庭判決如下：
    主      文
原判決撤銷。
乙○○因過失傷害人，處有期徒刑伍月，如易科罰金，以新臺幣
壹仟元折算壹日。
    事      實
一、乙○○飲酒後（酒精濃度測試值為每公升零點三二毫克）於
    民國九十六年六月二十五日七時許，駕駛車號７３９７－Ｍ
    Ｇ號小客車，從臺南縣永康市○○路附近出發，於同日七時
    三十分許，沿臺南市○○區○○街一九九巷五弄，由東往西
    方向行駛，途經該路一九九巷四弄無號誌管制之岔路口處，
    應注意並能注意車前狀況，隨時採取必要安全防範措施，且
    應減速慢行，竟疏未注意車前狀況，而撞及為丁○○所駕駛
    ，後載其女丙○○（九歲），適沿安富街一九九巷，自南向
    北行駛（原起訴書誤載為自北向南行駛），亦疏未注意車前
    狀況之車號ＶＫＥ－１４２號重機車，致丁○○、丙○○人
    車倒地，丁○○受有有頭部外傷合併四肢多處擦傷，丙○○
    受有右脛骨、腓骨骨折，乙○○於有偵查權之機關及人員未
    經發覺犯罪前，向前來處理交通事故之員警自首。
二、案經丁○○訴由臺南市警察局第三分局報請臺灣臺南地方法
    院檢察署檢察官偵查後聲請以簡易判決處刑。
    理    由
壹、程序方面：
一、按現行刑事訴訟法為保障被告之反對詰問權，排除具有虛偽
    危險性之傳聞證據，以求實體真實之發見，於該法第一百五
    十九條第一項明定被告以外之人於審判外之言詞或書面陳述
    ，除法律有規定者外，不得作為證據。而刑事訴訟法第一百
    五十九條之一至一百五十九條之四有傳聞法則之例外規定，
    且被告以外之人於審判外之陳述，雖不符前四條之規定，而
    經當事人於審判程序同意作為證據，法院審酌該言詞陳述或
    書面陳述作成時之情況，認為適當者，亦得為證據；當事人
    、代理人或辯護人於法院調查證據時，知有第一百五十九條
    第一項不得為證據之情形，而未於言詞辯論終結前聲明異議
    者，視為有前項之同意，刑事訴訟法第一百五十九條之五定
    有明文。查本件被告及檢察官並未就被告以外之人即證人丁○○於審判外之陳述及道路交通事故現場圖、道路交通事故
    調查報告表（一）（二）、臺南市○○○道路交通事故初步
    分析研判表、告訴人丁○○、丙○○之診斷證明書、臺南市
    ○○○道路交通事故肇事人自首情形紀錄表有所爭執，且迄
    於言詞辯論終結前，均未主張有刑事訴訟法第一百五十九條
    第一項不得為證據之情形，是應認已同意作為證據，且經本
    院審酌後，認無不適當之情形，應認為其證詞有證據能力。
二、又本案現場照片係以機械（照相機或錄影機）方式所留存之
    影像，並非依憑人之記憶再加以轉述而得，是以上開各物證
    均非供述證據，殊無傳聞證據排除法則之適用，復無證據證
    明係違背法定程序或經偽造、變造所取得，又與本件事實具
    有相當之關聯性，應認上開照片均有證據能力。
貳、實體方面：
一、訊據被告對於上開事實於本院審理時坦承不諱（見本院九十
    七年十二月二日審判筆錄），並經證人丁○○於警詢及偵查
    中證述無訛（見警卷第五至十頁；偵卷第八、九頁），並有
    道路交通事故現場圖、道路交通事故調查報告表（一）（二
    ）各一紙、照片三十三幀及郭綜合醫院診斷證明書二紙附卷
    可參，故依當時情況，天候為晴天，有日間自然光線，路面
    無缺陷、道路無障礙物，視距良好，被告並無不能注意之情
    形，竟疏於注意減速慢行以及未注意車前狀況，導致發生本
    件車禍，被告之駕駛行為顯有過失，且因該過失導致告訴人
    受有傷害，二者間具有相當因果關係，應可認定。此外，被
    告發生本案行為時，經警方施以吐氣酒精濃度測式，測試值
    為零點三二ＭＧ／Ｌ，有臺南市○○○道路交通事故初步分
    析研判表一紙附卷可考，益足證被告確有酒醉駕車之行為，
    甚為顯然。綜上所述，本件事證明確，被告之自白經核與事
    實相符，堪可採信，其犯行洵堪認定，應依法論科。
二、核被告所為，係犯刑法第二百八十四條第一項前段之過失傷
    害罪。被告以一過失行為，致二人受傷，為想像競合犯，應
    依刑法第五十五條前段之規定，論以一過失傷害罪。被告酒
    醉駕駛，有臺南市○○○道路交通事故初步分析研判表一紙
    附卷可考，其因而致使被害人受傷，應依道路交通管理處罰
    條例第八十六條第一項規定，加重其刑。又被告於具有偵查
    職務之公務員發覺犯罪前，即向前來現場處理事故之員警自
    承係肇事車輛駕駛人，並進而接受裁判，符合刑法所規範之
    自首規定，應依刑法第六十二條之規定，減輕其刑，並依法
    先加後減之。
三、原審以被告犯行明確，依刑事訴訟法第四百四十九條第一項
    前段、第四百五十四條第二項，刑法第二百八十四條第一項
    前段、第六十二條前段、第四十一條第一項前段，逕以簡易
    判決量處被告有期徒刑四月，並諭知易科罰金之折算標準，
    固非無見。然查：（一）、被告係酒醉駕車因而致人受傷，
    應依道路交通管理處罰條例第八十六條第一項，加重其刑至
    二分之一，原判決未審酌被告酒醉駕車致人受傷，而漏未適
    用道路交通管理處罰條例第八十六條第一項規定加重其刑；
    （二）、原審未論及被告以一行為致丁○○、丙○○二人受
    有前揭傷害，為想像競合犯，應依刑法第五十五條前段之規
    定，論以一過失傷害罪，亦有未洽。上訴意旨認為原審判決
    過輕，惟原審既有前開違失，自應由本院管轄之第二審合議
    庭將原判決撤銷改判。爰審酌被告並無前科，素行良好，有
    臺灣高等法院被告前案紀錄表在卷可稽，及其國中畢業之智
    識程度，就本件車禍肇事應負之過失責任，犯後均坦承犯行
    ，態度良好，迄今未與告訴人達成和解等一切情狀，量處如
    主文所示之刑，並諭知易科罰金之折算標準，以示懲戒。
據上論斷，應依刑事訴訟法第四百五十五條之一第一項、第三項
、第三百六十九條第一項前段、第三百六十四條、第二百九十九
條第一項前段，道路交通管理處罰條例第八十六條第一項，刑法
第二百八十四條第一項前段、第五十五條前段、第六十二條前段
、第四十一條第一項前段，刑法施行法第一條之一，判決如主文
。
本案經檢察官甲○○到庭執行職務。
中    華    民    國    97    年    12    月    17    日
                刑事第十三庭    審判長法  官  張銘晃
                                      法  官  徐文瑞
                                      法  官  黃翰義
以上正本證明與原本無異。
本判決不得上訴。
                                      書記官  謝文心
中    華    民    國    97    年    12    月    18    日
附錄本件論罪科刑法條全文：
中華民國刑法第284條
（過失傷害罪）
因過失傷害人者，處6月以下有期徒刑、拘役或5百元以下罰金，
致重傷者，處1年以下有期徒刑、拘役或5百元以下罰金。
從事業務之人，因業務上之過失傷害人者，處1年以下有期徒刑
、拘役或1 千元以下罰金，致重傷者，處 3 年以下有期徒刑、
拘役或2千元以下罰金。


司法院資訊處製作；財團法人民間司法改革基金會備份。
